【裁判字號】    97,裁,553
【裁判日期】    970118
【裁判案由】    營業稅
【裁判全文】
最  高  行  政  法  院  裁  定
                                     97年度裁字第00553號
上  訴  人  海馬實業股份有限公司
代  表  人  甲○○
被 上訴 人  財政部臺灣省南區國稅局
代  表  人  邱政茂
上列當事人間因營業稅事件，上訴人對於中華民國96年3月12日
高雄高等行政法院95年度簡字第341號判決，提起上訴，本院裁
定如下：
    主  文
上訴駁回。
上訴審訴訟費用由上訴人負擔。
    理  由
一、按「對於適用簡易程序之裁判提起上訴或抗告，須經最高行
    政法院許可，且該許可以訴訟事件所涉及之法律見解具有原
    則性為限。」行政訴訟法第235條定有明文。所謂訴訟事件
    涉及之法律見解具有原則性，係指該事件所涉及之法律問題
    意義重大，而有加以闡釋之必要情形而言，如對於行政命令
    是否牴觸法律所為之判斷，或就同類事件所表示之法律見解
    與其他高等行政法院或本院所表示之見解互相牴觸，有由本
    院統一法律上見解或確認其見解之必要情形屬之。
二、原審係以：上訴人於民國90年3月至91年12月間進貨，扣除
    折讓之進貨金額新臺幣（下同）1,207,581元，未依規定取
    得合法憑證，卻取得非實際交易對象鑫捷公司所開立之統一
    發票7張，充作進項憑證並申報扣抵銷項稅額，致逃漏營業
    稅60,379元，違反營業稅法第19條第1項第1款及會計帳簿憑
    證辦法第21條第1項前段規定，經調查局南部地區機動工作
    組（下稱南機組）查獲，通報移由被上訴人審理：呂仲謙及
    王仁宏係鑫捷公司等虛設行號集團之首腦，明知無實際從事
    營業之行為，卻基於意圖為自己不法所有之犯意，於89年迄
    91年間，利用許多有實際營業之公司商號欲利用進項統一發
    票扣抵成本之逃漏稅心態，開立無實際交易事實之統一發票
    ，以統一發票未稅營業額1.5%至3%不等之代價，透過葉高濃
    、李清輝等2人居間介紹，販賣給有實際營業之公司商號作
    為進項憑證，呂仲謙於收到款項後，再使用該虛設行號集團
    相關銀行帳戶，以現金轉帳方式，幫助向其購買無實際交易
    事實統一發票之公司，以電腦製作不實出貨單及廠商支付證
    明、買賣資金流向證明等資料之假象，藉以規避稅捐稽徵機
    關之查緝。又有關王仁宏連續幫助納稅義務人以詐術逃漏稅
    捐，觸犯稅捐稽徵法案，業經臺灣臺南地方法院以公訴人檢
    察官與被告（即王仁宏）於審判外達成協商之合意且被告已
    認罪，判處有期徒刑3月確定在案等情，顯見鑫捷公司為一
    虛設行號，呂仲謙及王仁宏等人操控之鑫捷公司於90年3月
    至91年12月期間有開立不實統一發票予上訴人，其違章之事
    證明確，因上訴人已於裁罰處分核定前補繳稅款及以書面承
    認違章事實，被上訴人乃依稅捐稽徵法第44條及營業稅法第
    51條第5款規定採擇一從重處罰，按所漏稅額處1.2倍罰鍰72
    ,400元，其認事用法，俱無違誤，訴願決定駁回，亦無不合
    等詞，而駁回其在原審之訴。
三、上訴意旨略謂：上訴人業已就本件支付事實之相關資金流程
    舉證，證人鄭桂英及黃昌義亦證稱係借帳戶予鑫捷公司使用
    或與鑫捷公司有資金往來，均已可證上訴人確係向鑫捷公司
    進貨付款無訛，而被上訴人不予採信，顯有未當；又依經驗
    法則、邏輯推理及本件相關交易期間及金額，上訴人不可能
    在1年8個月內購買金額如此小且偶有尾數又有折讓之發票；
    至本件交易事項，鑫捷公司負責人王仁宏知之最詳，應傳訊
    其到庭訊問以辨真偽，原審未予查明，維持原處分，顯有判
    決違背法令之違法等語，求為判決廢棄原判決，訴願決定及
    原處分均予撤銷。
四、本院查：（一）、按「營業人左列進項稅額，不得扣抵銷項
    稅額：一、購進之貨物或勞務未依規定取得並保存第33條所
    列之憑證者。」、「納稅義務人，有左列情形之一者，除追
    繳稅款外，按所漏稅額處1倍至10倍罰鍰，並得停止其營業
    ：．．．五、虛報進項稅額者。」、「本法第51條第5款所
    定虛報進項稅額，包括依本法規定不得扣抵之進項稅額、無
    進貨事實及偽造憑證之進項稅額而申報退抵稅額者。」、「
    營利事業依法規定應給與他人憑證而未給與，應自他人取得
    憑證而未取得，或應保存憑證而未保存者，應就其未給與憑
    證、未取得憑證或未保存憑證，經查明認定之總額，處百分
    之五罰鍰。」分別為營業稅法第19條第1項第1款、第51條第
    5款、同法施行細則第52條第1項及稅捐稽徵法第44條所明定
    。次按「為符合司法院釋字第337號解釋意旨，對於營業人
    取得非實際交易對象所開立之統一發票作為進項憑證申報扣
    抵銷項稅額之案件，應視情節，分別依左列原則處理。．．
    ．(三)取得虛設行號發票申報扣抵之案件：．．．2.有進貨事
    實者：(2)除該營業人能證明確有支付進項稅額予實際銷貨之
    營業人，並經稽徵機關查明該稅額已依法報繳者，應依營業
    稅法第19條第1項第1款規定，就其取得不得扣抵憑證扣抵銷
    項稅額部分，追補稅款，不再處漏稅罰外，其虛報進項稅額
    ，已構成逃漏稅，應依營業稅法第51條第5款規定補稅並處
    罰。」亦經財政部83年7月9日臺財稅第831601371號函釋示
    在案。本件上訴人於90年3月至91年12月間進貨，扣除折讓
    之進貨金額1,207,581元，未依規定取得合法憑證，卻取得
    非實際交易對象虛設行號鑫捷公司所開立之統一發票7張，
    充作進項憑證，並申報扣抵銷項稅額，致逃漏營業稅60,379
    元，違反行為時營業稅法第19條第1項第1款及稅捐稽徵機關
    管理營利事業會計帳簿憑證辦法第21條第1項前段規定，經
    南機組查獲，通報移由被上訴人審理違章成立，因上訴人已
    於裁罰處分核定前補繳稅款及以書面承認違章事實，被上訴
    人乃依稅捐稽徵法第44條及營業稅法第51條第5款規定採擇
    一從重處罰，按所漏稅額處1.2倍罰鍰72,400元，上訴人不
    服，循序提起行政訴訟，如上所述，原判決對於上訴人在原
    審之各項主張，業已論述甚詳，並無判決違背法令情事，上
    訴人提起上訴，經核其訴狀所陳各節，均係其對法律見解之
    歧異，以及就原審取捨證據、認定事實之職權行使，指摘其
    為不當，所為指訴之法律見解不具有原則性，無需由本院加
    以闡釋之必要，本件上訴，不應許可，其上訴難謂合法，應
    予駁回。
五、依行政訴訟法第249條第1項前段、第104條、民事訴訟法第
    95條、第78條，裁定如主文。
中    華    民    國    97    年    1     月    18    日
                    最高行政法院第三庭
                        審判長法官  黃  璽  君
                              法官  林  茂  權
                              法官  鄭  忠  仁
                              法官  黃  本  仁
                              法官  吳  東  都
以  上  正  本  證  明  與  原  本  無  異
中    華    民    國    97    年    1     月    18    日
                              書記官  彭  秀  玲


司法院資訊處製作；財團法人民間司法改革基金會備份。
